最高法院刑事判決
111年度台上字第5503號
上  訴  人  譚湘棟                     



上列上訴人因加重詐欺案件，不服臺灣高等法院中華民國111年8
月31日第二審判決（111年度上訴字第1989號，起訴案號：臺灣
新北地方檢察署109年度偵字第33374號），提起上訴，本院判決
如下：
    主  文
上訴駁回。
    理  由
一、按刑事訴訟法第377條規定，上訴於第三審法院，非以判決
    違背法令為理由，不得為之。是提起第三審上訴，應以原判
    決違背法令為理由，係屬法定要件。如果上訴理由書狀並未
    依據卷內訴訟資料，具體指摘原判決不適用何種法則或如何
    適用不當，或所指摘原判決違法情事，顯與法律規定得為第
    三審上訴理由之違法情形，不相適合時，均應認其上訴為違
    背法律上之程式，予以駁回。
二、本件原判決綜合全案證據資料，本於事實審採證認事之職權
    ，認定上訴人譚湘棟有如其事實欄所載之犯行，因而撤銷第
    一審有罪部分之科刑判決，改判依想像競合犯關係，從一重
    論處上訴人犯三人以上共同詐欺取財（下稱加重詐欺取財）
    罪刑，及宣告相關之沒收、追徵。原判決就採證、認事、用
    法及量刑，已詳為敘明其所憑之證據及認定之理由。對於上
    訴人於原審所辯各節，何以均不足以採取，亦於理由內詳加
    指駁。核原判決所為論斷說明，俱有卷內證據資料可資覆按
    。
三、關於刑之量定，事實審法院本有依個案具體情節裁量之權限
    ，倘科刑時係以行為人之責任為基礎，並審酌刑法第57條各
    款所列情狀，而其所量之刑，既未逾越法律所規定之範圍（
    即裁量權行使之外部性界限），亦無違反比例、公平及罪刑
    相當原則者（即裁量權行使之內部性界限），即不得任意指
    為違法，資為第三審上訴之適法理由。原判決就上訴人所犯
    之罪所為量刑，以行為人之責任為基礎，就刑法第57條各款
    所列情狀（包括參與犯罪之情節、分工狀況、不法所得、侵
    害被害人楊麗香之法益及危害社會治安之程度、否認犯罪、
    迄今未與被害人達成和解並賠償其損害等犯罪情狀），詳加
    審酌及說明，既未逾越其所犯之罪之法定刑度，亦無濫用裁
    量權，而有違反罪刑相當原則，尚難任意指為違法。又第一
    審及原審屢次傳喚被害人均未到庭，原審自無從案件移付調
    解或轉介適當機關、機構或團體進行修復，亦難謂有何違法
    可言。上訴意旨主張原審未促成上訴人與被害人和解，惟未
    依卷內資料具體指摘原判決有如何違法情形，難謂係合法上
    訴第三審之理由。
四、依上所述，本件上訴違背法律上之程式，應予駁回。
據上論結，應依刑事訴訟法第395條前段，判決如主文。
中　　華　　民　　國　 111　　年　　12　　月　 　2　　日
                  刑事第六庭審判長法　官  李英勇
                                  法　官  鄧振球
                                  法　官  洪兆隆
                                  法　官  楊智勝
                                  法　官  邱忠義
本件正本證明與原本無異
                                  書記官  林怡靚
中　　華　　民　　國    111   年    12    月     7    日